# RUBÉN SEGURA ROMO

#### **DATOS PERSONALES**

Fecha de nacimiento: 29/03/1995 Dirección: Av Antonio Machado 160 3B

Peal de Becerro (Jaén) 23460 Teléfono: +34 664790808 Email: rsegrom@gmail.com Carnet de conducir: B



#### SOBRE MÍ

Soy una persona empática, resolutiva, colaboradora, polivalente y con capacidad de trabajar en equipo. Tengo un gran interés por aprender, mejorar constantemente y desarrollarme profesionalmente.

Con experiencia de +5 años trabajando como desarrollador backend.

Actualmente, estoy **especializándome en el desarrollo móvil iOS** moderno, utilizando las últimas herramientas y tecnologías del **ecosistema Apple**. Durante el último año, me he formado de manera autodidacta, consolidando mis conocimientos y habilidades. Como parte de mi desarrollo profesional, **completé el Swift Developer Program '24 impartido por Apple Coding Academy**, lo que me permitió perfeccionar mis competencias y profundizar en las mejores prácticas del desarrollo iOS.

En los siguientes enlaces puedes encontrar mucha más información sobre mi y mi porfolio de aplicaciones.

Linkedin: https://www.linkedin.com/in/rubenseguraromo/

Web: https://rubensegura.dev/

#### **EXPERIENCIA LABORAL**

NTT DATA, Sevilla — Desarrollador Java.

DICIEMBRE 2019 - Actualmente

 Proyecto COAN (Servicio Andaluz de Salud). Resolución de incidencias, análisis y desarrollo de evolutivos, test unitarios jUnit, mantenimiento de código siguiendo los estándares establecidos, desarrollo y ejecución de planes de pruebas y documentación técnica del proyecto. Las tecnologías con las que he trabajado han sido BBDD Oracle, Java, Spring, EclipseLink Primefaces, XML, JSON, GIT.

 Proyecto AXPO. Resolución de incidencias, análisis y desarrollo de evolutivos, integraciones con terceros sistemas de AXPO, test unitarios jUnit, mantenimiento de código siguiendo los estándares establecidos, desarrollo y ejecución de planes de pruebas y documentación técnica del proyecto. También me encargo de formar a los nuevos integrantes del equipo.

Las tecnologías con las que he trabajado han sido BBDD Oracle y SQL Server, Java, Spring, JPA, Hibernate, API REST, Primefaces, XML, JSON, SVN, GIT.

### NTT DATA, Sevilla — Prácticas de grado superior Desarrollo de Aplicaciones Multiplataforma como Desarrollador Java - Angular.

SEPTIEMBRE 2019 - NOVIEMBRE 2019

 Proyecto Enagás. Trabajé en la migración del frontend de los aplicativos en Java a Angular principalmente en la resolución de incidencias.

# Ayuntamiento, Peal de Becerro (Jaén) — Socorrista y monitor de natación en la piscina municipal.

JULIO DE 2018 - SEPTIEMBRE DE 2018

- Socorrista.
- Monitor de natación para niños y adultos.

### Close Marketing, Granada — *Prácticas de grado superior Desarrollo de Aplicaciones Web.*

MARZO 2018 - JUNIO 2018

- Puesto de desarrollador web.
- Wordpress.
- PHP, Javascript, CSS y HTML.

# Ayuntamiento, Peal de Becerro (Jaén) — Socorrista y monitor de natación en la piscina municipal.

JULIO 2017 - SEPTIEMBRE 2017

- Socorrista.
- Monitor de natación para niños y adultos.

#### Rojuser SOS, Villajoyosa (Alicante) — Socorrista en playa.

JULIO 2016 - AGOSTO 2016

• Socorrista en diversas playas de Villajoyosa y Benidorm.

#### Rojuser SOS, Villajoyosa (Alicante) — Socorrista en playa.

JUNIO 2015 - OCTUBRE 2015

• Socorrista en diversas playas de Villajoyosa y Benidorm.

#### Ferauto SUR, Úbeda (Jaén) — Informático.

JUNIO 2013 - DICIEMBRE 2013

- Creación y gestión de la página web.
- Creación y gestión de la tienda online.
- Creación y gestión de publicidad en distintos formatos.

- Implantación y mantenimiento de los sistemas informáticos de la empresa.
- Joomla, HTML, CSS, PHP, Photoshop, Illustrator.

### Grupo Forma, Úbeda (Jaén) — Prácticas de grado medio Sistemas Microinformáticos y Redes.

MARZO 2013 - JUNIO 2013

- Puesto de diseñador/programador de páginas web.
- Joomla.
- CSS, HTML, Photoshop, Illustrator.

### **EDUCACIÓN**

#### Apple Coding Academy, Online en directo — Swift Developer Program 2024

OCTUBRE 2024- DICIEMBRE 2024 (140 horas)

Swift 6, programación funcional y orientada a protocolos, control de errores, JSON y serialización.

Swift UI, interfaces, navegaciones, componentes interactivos, flujos de navegación, máquinas de estado y animaciones, carga de datos local y en preview, edición de datos y persistencia, arquitectura PRE iOS 17 y en adelante, versionando iPad, clean architecture con persistencia en la nube.

Swift Data y Swift Testing.

Patrones de desarrollo y arquitectura en SwiftUI, MVVM.

Concurrencia y asincronía con Async/Await y trabajo en red.

IA, cómo usarla de forma productiva para potenciar mis habilidades y forma de trabajar.

Entorno de desarrollo Xcode, planificación de proyectos, Git, documentación con DocC, integración con Ul Kit, Widgets.

### IES Castillo de la Yedra, Cazorla (Jaén) — Grado superior en Desarrollo de Aplicaciones Multiplataforma.

SEPTIEMBRE 2018 - MARZO 2019

Programación de servicios y procesos, desarrollo de interfaces, acceso a datos, programación en dispositivos móviles (Android), sistemas de gestión empresarial (Odoo), inglés empresarial y proyecto de desarrollo de aplicaciones multiplataforma.

Los lenguajes de programación y tecnologías que he utilizado han sido JAVA, SQL, Android, Hibernate, Python, C#, Odoo, PyGTK, Swing.

#### Escuela Arte Granada, Granada — Grado superior en Desarrollo de Aplicaciones Web.

SEPTIEMBRE 2016 - MARZO 2018

Programación, bases de datos, desarrollo web en entorno cliente, desarrollo web en entorno servidor, despliegue de aplicaciones web, diseño de interfaces web, entornos de desarrollo, lenguajes de marcas y sistemas de gestión de la información, sistemas informáticos y proyecto de desarrollo de aplicaciones web.

Los lenguajes de programación y tecnologías que he utilizado han sido JAVA, PHP, Javascript, ASP, HTML, CSS, XML, JSON, SQL, PL-SQL, MySQL, Bootstrap, Git.

IES Castillo de la Yedra, Cazorla (Jaén) — Prueba de acceso a grado superior.

Preparación y realización del examen para el acceso a grado superior.

IES Almicerán, Peal de Becerro (Jaén) — *Grado medio en Sistemas Microinformáticos y Redes*.

SEPTIEMBRE 2011 - MARZO 2013

Aplicaciones ofimáticas, aplicaciones web, montaje y mantenimiento de equipos, redes locales, seguridad informática, servicios en red, sistemas operativos en red y sistemas operativos monopuesto.

IES Almicerán, Peal de Becerro (Jaén) — Educación Secundaria Obligatoria.

SEPTIEMBRE 2007 - JUNIO 2011

#### **CERTIFICACIONES**

Scrum Fundamentals Certified SFC - Válido desde Mayo 2021.

Scrum Study

#### **CURSOS**

Desarrollo de aplicaciones iOS con Swift UI -21 horas.

Platzi

Programación en Swift (Funciones y Orientación a Objetos) — 26 horas.

Platzi

Programación en Swift — 17 horas.

Platzi

Introducción a Swift -15 horas.

Platzi

C# - 33 horas.

Microsoft Learn

Spring Core 5 - 12 horas.

**OpenWebinars** 

Spring Boot y Spring MVC − 20 horas.

OpenWebinars

Spring Boot API REST — 12 horas.

OpenWebinars

Hibernate y JPA — 14 horas.

OpenWebinars

Mongo DB: Creación y gestión de bases de datos NoSQL - 3,5 horas.

Udemy

SOLID y patrones de diseño — 8 horas.

Udemy

Microservicios con Spring Boot y Cloud — 10,5 horas.

Udemy

Git — 3 horas.

Udemy

Test unitarios jUnit — 4,5 horas.

Udemy